臺灣臺中地方法院刑事判決　94年度交易字第287號
公　訴　人　臺灣臺中地方法院檢察署檢察官
被　　　告　甲○○
上列被告因過失致死等案件，經檢察官提起公訴（94年度偵字第
7077號），本院合議庭裁定適用簡式審判程序，判決如下：
    主    文
甲○○服用酒類，不能安全駕駛動力交通工具而駕駛，處有期徒
刑貳月；又因過失致人於死，處有期徒刑壹年陸月。應執行有期
徒刑壹年柒月。
    犯罪事實
一、甲○○與鄭邱秀麗為同居男女朋友，於民國九十四年四月十
    二日二十時許，二人在臺中縣豐原市○○路○段六三四巷九
    號甲○○租屋處飲酒後因故發生爭吵，甲○○離家徒步前往
    其停放於臺中縣豐原市○○路○段一九九號「帝亞游泳池」
    後方空地停車場之車牌號碼ＪＺ─六七八○號自小客車駕駛
    座內睡覺。嗣同日二十三時許，鄭邱秀麗騎乘車牌號碼Ｇ五
    Ｊ─六七○號機車前往上址停車場尋找甲○○，並下車拍打
    前開自小客車之駕駛座車窗要求甲○○回家睡覺，甲○○遂
    準備倒車駕駛車輛返家，其明知飲酒後已達不能安全駕駛汽
    車等動力交通工具之程度不得駕車，且因當時之天候下雨、
    視線不佳，其更應注意雨霧視線不清時，應減速慢行；及汽
    車倒車時，應顯示倒車燈光或手勢後，謹慎緩慢倒車，並應
    注意其他行人，而依當時情形，雖為夜間且下雨而地面濕潤
    ，然路面並無其他障礙物等情，甲○○應無不能注意之情事
    ，竟疏於注意車後方鄭邱秀麗之行向，貿然倒車，遂於倒車
    時撞擊鄭邱秀麗倒地，致其受有右股骨脫臼、左右前胸皮下
    合併肌肉出血及十四支肋骨骨折造成氣胸、血胸之傷害，甲
    ○○隨即以電話請其雇主夫妻乙○及詹秀美到場協助報警
    送醫，鄭邱秀麗仍於同年四月十二日二十三時三十分許不治
    死亡。甲○○隨後並經警測得其呼氣酒精濃度高達每公升一
    點三三毫克。
二、案經臺中縣警察局豐原分局報告臺灣臺中地方法院檢察署檢
    察官偵查起訴。
    理    由
一、上開犯罪事實，業據被告甲○○坦承不諱，核與證人乙○
    與證人詹秀美於偵查中證述之情節大致相符，並有現場圖、
    現場照片十二張、行政院衛生署豐原醫院診斷證明書附卷可
    稽，而被告經警測得其呼氣中酒精濃度高達每公升一點三三
    毫克，亦有呼氣酒精濃度測試單一紙在卷足憑。而被害人鄭
    邱秀麗係因上開車禍致其受有右股骨脫臼、左右前胸廣泛皮
    下合併肌肉出血及合併十四支肋骨骨折造成氣胸、血胸而不
    治死亡，亦經臺灣臺中地方法院檢察署檢察官督同檢驗員相
    驗及督同法醫複驗、解剖明確，有相驗屍體證明書、驗斷書
    及解剖紀錄各一份在卷可證。按服用酒類不能安全駕駛動力
    交通工具之認定，參考德國、美國之認定標準，對於酒精濃
    度呼氣已達每公升零點五五毫克或血液濃度達百分之零點一
    一以上，肇事率為一般正常人之十倍，應認為已達不能安全
    駕駛之標準（法務部八十八年五月十八日八八年度法檢字第
    一六六九號函參照），被告所測得吐氣中所含酒精濃度高達
    每公升一點三三毫克，其駕駛車輛之注意能力已因飲酒而較
    平日為低，且復發生本件事故，顯已達不能安全駕駛動力交
    通工具之程度甚明。次按汽車駕駛人酒精濃度過量不得駕駛
    汽車；汽車行駛時，因雨霧致視線不清時，應減速慢行；汽
    車倒車時，應顯示倒車燈光或手勢後，謹慎緩慢後倒，並應
    注意其他車輛及行人，道路交通管理處罰條例第三十五條第
    一項第一款及道路交通安全規則第九十三條第一項第二款、
    第一百一十條第二款均定有明文。被告駕車自應注意上述道
    路交通安全規定，而依當時路況又無不能注意之情形，竟疏
    不注意為之，以致肇事，致被害人鄭邱秀麗因此死亡，被告
    應有過失，被告於本院中之自白應與事實相符，且被告之過
    失行為與被害人鄭邱秀麗死亡間，具有相當因果關係。本件
    事證明確，被告公共危險及過失致死之犯行，均洵堪認定。
二、核被告甲○○所為，係犯刑法第二百七十六條第一項之過失
    致死罪及同法第一百八十五條之三之不能安全駕駛罪。被告
    所犯二罪間，犯意各別，行為互殊，應予分論併罰。又被告
    酒醉駕車因而致人死亡，依法應負刑事責任，所犯過失致死
    部分應依道路交通管理處罰條例第八十六條第一項之規定加
    重其刑。另被告甲○○雖於事故後隨即以電話請其雇主夫妻
    乙○及詹秀美到場協助報警送醫，然被告於警員到場後先
    否認犯行，辯稱被害人係自行騎車跌倒受傷云云，有蔡榮雄
    警員職務報告在卷可考，顯然被告於警員到場處理時並無自
    首犯行及接受裁判之意思，是以本件被告並無自首之適用，
    附此敘明。爰審酌被告酒醉後已不能安全駕駛，仍不顧公眾
    之安危，貿然駕車，造成他人死亡，應予非難；兼衡及被告
    素行，被告過失程度之輕重，被害人因本件車禍死亡，所生
    危害重大，被告肇事後態度及肇事後被告尚未能與被害人家
    屬達成民事和解並賠償損害等一切情狀，分別量處如主文所
    示之刑，並定其應執行之刑。
據上論斷，應依刑事訴訟法第二百七十三條之一第一項、第二百
九十九條第一項前段，刑法第一百八十五條之三、第二百七十六
條第一項、第五十一條第五款，道路交通管理處罰條例第八十六
條第一項，罰金罰鍰提高標準條例第一條前段，判決如主文。
本案經檢察官丙○○到庭執行職務。
中　　華　　民　　國　　94　　年　　7 　　月　　29　　日
                  交通法庭  法　官  張清洲
以上正本證明與原本無異。
如不服本判決，應於送達後十日內向本院提出上訴狀（須附繕本
），上訴於臺灣高等法院臺中分院。
                            書記官　沈筱玲
中　　華　　民　　國　　94　　年　　7 　　月　　29　　日
附錄論罪科刑法條
刑法第一百八十五條之三
服用毒品、麻醉藥品、酒類或其他相類之物，不能安全駕駛動力
交通工具而駕駛者，處一年以下有期徒刑、拘役或三萬元以下罰
金。
刑法第二百七十六條第一項
因過失致人於死者，處二年以下有期徒刑、拘役或二千元以下罰
金。
